臺灣臺中地方法院民事裁定

聲  請  人  李明德  

代  理  人  洪家駿律師
複  代理人  黃馨寧律師
受  選任人  林助信律師
上列聲請人聲請指定遺囑執行人事件，本院裁定如下：
    主  文
指定林助信律師為被繼承人李子欣之遺囑執行人。
程序費用由被繼承人李子欣之遺產負擔。
    理  由
一、聲請意旨略以：聲請人係被繼承人李子欣（男、民國00年0
    月00日生，身分證統一編號：Z000000000號，生前最後住所
    ：臺中市○○區○○○街00號）之子，被繼承人於108年9月26日
    死亡，生前立有代筆書遺囑，惟被繼承人未指定遺囑執行人
    ，亦未委託他人指定，而被繼承人係自大陸撤退來臺，無其
    他尊親屬、4親等同輩親屬，無法合法召開親屬會議，聲請
    人爰依民法1211條之規定，聲請本院指定被繼承人之遺囑執
    行人等語。並提出除戶戶籍謄本、繼承系統表、手抄戶籍謄
    本、代筆遺囑影本等為證。
二、按代筆遺囑，由遺囑人指定三人以上之見證人，由遺囑人口
    述遺囑意旨，使見證人中之一人筆記、宣讀、講解，經遺囑
    人認可後，記明年、月、日及代筆人之姓名，由見證人全體
    及遺囑人同行簽名，遺囑人不能簽名者，應按指印代之；遺
    囑人得以遺囑指定遺囑執行人，或委託他人指定之；遺囑未
    指定遺囑執行人，並未委託他人指定者，得由親屬會議選定
    之；不能由親屬會議選定時，得由利害關係人聲請法院指定
    之；親屬會議會員，應就被繼承人之下列親屬與順序定之：
    ㈠直系血親尊親屬。㈡三親等內旁系血親尊親屬。㈢四親等內
    之同輩血親。前項同一順序之人，以親等近者為先；親等同
    者，以同居親屬為先，無同居親屬者，以年長者為先。依前
    2項順序所定之親屬會議會員，不能出席會議或難於出席時
    ，由次順序之親屬充任之；又依法應經親屬會議處理之事項
    ，而有下列情形之一者，得由有召集權人或利害關係人聲請
    法院處理之：㈠無前條規定之親屬或親屬不足法定人數時。㈡
    親屬會議不能或難以召開。㈢親屬會議經召開而不為或不能
    決議；親屬會議以會員五人組織之，民法第1194條、第1209
    條第1項、第1211條、第1131條、第1132條、第1130條定有
    明文。
三、經查：聲請人主張被繼承人李子欣於108年9月26日死亡，其
    生前於103年12月11日立下代筆遺囑，聲請人為其繼承人等
    事實，業據提出代筆遺囑、除戶戶籍謄本、戶籍謄本等為證
    ，堪信為真實。又聲請人主張被繼承人生前所立之遺囑並無
    指定遺囑執行人，亦未委託他人指定，且無法合法召開親屬
    會議親屬等情，亦據其提出舊式手抄版除戶戶籍謄本、戶籍
    謄本、親屬系統表等件為證，堪認為真正。則聲請人既係為
    繼承人，屬利害關係人，聲請本院指定遺囑執行人，為有理
    由，應予准許。經本院函詢社團法人臺中市律師公會推薦之
    律師人選後，林助信律師具狀表示同意擔任。茲審酌林助信
    律師為執業律師，具有專業知識及能力，與本件遺囑之執行
    亦無利害關係，且無不得擔任遺囑執行人之消極資格。另觀
    前揭遺囑所載內容，本院認為由其擔任被繼承人之遺囑執行
    人，乃屬妥適，爰選任之。
四、依家事事件法第181條第11項，裁定如主文。
中　　華　　民　　國　 110　　年　　2 　　月　　26　　日
                  家事法庭  司法事務官　洪士原
以上正本係照原本作成。
如不服本件裁定，得於裁定書送達之翌日起10日內，以書狀敘述
理由，向本庭提起抗告，並應繳納抗告費新台幣1000元。
中　　華　　民　　國　 110　　年　　2 　　月　　26　　日
                                書記官　江慧貞